【裁判字號】    97,訴,219
【裁判日期】    970312
【裁判案由】    毒品危害防制條例
【裁判全文】
臺灣板橋地方法院刑事判決               97年度訴字第219號
公  訴  人  臺灣板橋地方法院檢察署檢察官
被      告  甲○○
                    （現於臺灣桃園監獄執行中）
上列被告因違反毒品危害防制條例案件，經檢察官提起公訴 (96
年度毒偵字第9888號、第10016 號)， 因被告於本院準備程序中
就被訴事實為有罪之陳述，本院告知被告簡式審判程序之旨，並
聽取當事人之意見後，由本院合議庭裁定改由受命法官獨任依簡
式審判程序進行，判決如下：
    主  文
甲○○施用第一級毒品，累犯，處有期徒刑捌月。扣案之海洛因
壹包（驗餘淨重零點參捌參伍公克）沒收銷燬之；又施用第一級
毒品，累犯，處有期徒刑捌月。扣案之海洛因殘渣袋壹只沒收銷
燬之、塑膠鏟壹支沒收；應執行有期徒刑壹年貳月，扣案之海洛
因壹包（驗餘淨重零點參捌參伍公克）及海洛因殘渣袋壹只均沒
收銷燬之、塑膠鏟壹支沒收。
    事  實
一、甲○○前因施用毒品案件，經本院裁定送觀察、勒戒後，認
    無繼續施用毒品之傾向，由臺灣板橋地方法院檢察署檢察官
    以87年度偵字第22221 號為不起訴處分確定在案；復因施用
    第一級及第二級毒品案件，經本院裁定送觀察、勒戒後，認
    有繼續施用毒品傾向，再經本院裁定送強制戒治，於90年10
    月6 日執行完畢；同時刑案部分經本院以89年度訴字第2115
    號判決應執行有期徒刑八月確定，於91年10月5 日縮短刑期
    執行完畢（未構成累犯）；又因竊盜案件，經本院以91年度
    重簡字第702 號判處有期徒刑六月，如易科罰金以銀元3 百
    元折算1 日，並經本院91簡上字第245 號上訴駁回而確定；
    再於92年間，因施用第二級毒品案件，經本院裁定送強制戒
    治，嗣於93年1 月9 日因法律修正出所，同時刑案部分經本
    院以92年度簡字第2445號判處有期徒刑三月確定，上開二案
    件，經本院以92年度聲字第2379號裁定應執行有期徒刑八月
    ，甫於93年4 月8 日縮短刑期執行完畢（構成累犯）。再於
    93年間，因施用第一、二級毒品，經本院93年度訴字第1376
    號判處應執行有期徒刑10月，並經臺灣高等法院93年度上訴
    字第2850號駁回上訴確定；又因竊盜案件，經本院94年度簡
    字第1245號判處有期徒刑6 月確定，上開二案經定應執行有
    期徒刑1 年2 月，於96年2 月8 日縮短刑期執畢出監（構成
    累犯）；猶不知悔改，復基於施用第一級毒品之犯意，先於
    96年12月3 日8 時許，在臺北縣泰山鄉○○路○ 段319 號住
    處，施用第一級毒品海洛因1 次，嗣於96年12月3 日18時50
    分許，在臺北縣土城市○○街120 號前為警查獲，並扣得第
    一級毒品海洛因1 包 (毛重0.6270公克，淨重0.387 公克)
    ；又於同年月7 日為警採尿前回溯26小時內之某時許，在同
    上址住處，施用第一級毒品海洛因1 次，嗣於同年月7 日12
    時20分許，在上址臺北縣泰山鄉○○路○段319 號4 樓查獲
    ，並扣得海洛因殘渣袋1 只、塑膠鏟1 支等物。
二、案經臺北縣政府警察局土城分局及新莊分局報告臺灣板橋地
    方法院檢察署檢察官偵查起訴。
    理  由
一、訊據被告甲○○對於前揭事實，坦承不諱。又被告為警查獲
    時採其尿液送驗，結果亦呈嗎啡陽性反應，此有台灣檢驗科
    技股份有限公司96年12月18日及25日出具之濫用藥物尿液檢
    驗報告2 紙在卷可考。而扣案之白色粉末1 包，為第一級毒
    品海洛因無訛 (毛重0.6270公克，淨重0.387 公克，取樣0.
    0035公克，餘重0.3835公克)， 亦有交通部民用航空局航空
    醫務中心毒品鑑定書1 件存卷可憑，此外，復有海洛因殘渣
    袋1 只、塑膠鏟1 支等物扣案足資佐證，足認被告自白與事
    實相符，堪予採信。又被告有事實欄所載施用毒品前科，有
    臺灣高等法院被告前案紀錄表附卷可稽。綜上，本件事證明
    確，被告犯行洵堪認定，應予依法論科。
二、核被告所為，係犯毒品危害防制條例第10條第1 項之施用第
    一級毒品罪。被告施用前後持有第一級毒品之行為，為施用
    之高度行為所吸收，不另論罪。被告先後二次施用毒品犯行
    ，犯意各別，行為互殊，應分論併罰。再被告如事實欄所載
    之前科及執行紀錄，有臺灣高等法院被告前案紀錄表在卷可
    考，其於受有期徒刑執行完畢後，5 年內故意再犯本件有期
    徒刑以上之罪，為累犯，應依法加重其刑。爰審酌被告之素
    行非佳，其施用毒品，足以戕害其身心，滋生其他犯罪，惡
    化治安，嚴重損及公益，且被告前曾因施用毒品，業經觀察
    勒戒及強制戒治執行完畢，並分別經法院判刑確定如上，竟
    再為本件施用毒品犯行，顯見其不思悔改，自制力亦顯不佳
    ，惟另考量施用毒品之行為本質上係屬自我戕害行為，及被
    告犯罪後坦承犯行，態度良好等一切情狀，分別量處如主文
    所示之刑，並定其應執行刑。
三、扣案之海洛因1 包 (毛重0.6270公克，淨重0.387 公克，取
    樣0.0035公克，餘重0.3835公克），及海洛因殘渣袋1 只，
    其外包裝袋與毒品粉末難以完全析離，均應依毒品危害防制
    條例第18條第1 項前段規定，沒收銷燬之。至塑膠鏟1 支，
    為被告所有供施用毒品所用之物，業據被告供承在卷，爰依
    刑法第38條第1 項第2 款規定沒收。
據上論斷，應依刑事訴訟法第273 條之1 第1 項、第299 條第1
項前段，毒品危害防制條例第10條第1 項、第18條第1 項前段，
刑法第11條前段、第47條第1 項、第38條第1 項第2 款、第51條
第5 款，判決如主文。
本案經檢察官藍海凝到庭執行職務。
中    華    民    國    97    年    3     月    12    日
                    刑事第七庭  法  官  李 君 豪
以上正本證明與原本無異。
如不服本判決，應於判決送達後10日內敘明上訴理由，向本院提
出上訴狀（應附繕本）。
                                書記官  林 文 達
中    華    民    國    97    年    3     月    12    日
附錄本案論罪科刑法條全文：
毒品危害防制條例第10條
施用第一級毒品者，處6月以上5年以下有期徒刑。
施用第二級毒品者，處3年以下有期徒刑。


司法院資訊處製作；財團法人民間司法改革基金會備份。
